【裁判字號】    89,易,760
【裁判日期】    891107
【裁判案由】    違反著作權法
【裁判全文】
台灣苗栗地方法院刑事判決                          八十九年度易字第七六號
    公  訴  人  臺灣苗栗地方法院檢察署檢察官
    被      告  乙○○
右列被告因違反著作權法案件，經檢察官提起公訴（八十九年度偵字第六一二號），
本院判決如左：
    主  文
乙○○連續以明知為侵害著作權之物，意圖營利而交付之方法，侵害他人之著作權，
處有期徒刑伍月，如易科罰金以佰元折算壹日，緩刑年。
扣案如附表所示之重製錄音帶伍佰捌拾陸片及雷射唱片參佰陸拾玖片均沒收。
    事  實
一、乙○○意圖營利，並基於侵害他人著作權之概括犯意，明知於民國八十八年十月
    中旬，在台中市○○○路與陝西東五街口，向姓名年籍不詳，綽號「阿進」（起
    訴書誤為「阿通」）之已成年男子，以雷射唱片每片新台幣（下同）一百五十元
    、錄音帶每片八十元之代價，購入不詳數量的雷射唱片及錄音帶，係屬擅自重製
    如附表所示公司享有著作權，為侵害他人著作權之物。竟未經各該公司之許可，
    先後於八十八年十一月一日，在台中市東海大學附近的夜市及同年月六日晚上，
    在苗栗縣公館鄉○○街夜市，連續以雷射唱片每片二百元、錄音帶每片一百元之
    售價販賣予不特定人（其賣出數量亦不詳）。迨同年月六日晚上八時四十分許，
    在上揭通明街夜市，為警查獲，並扣得其所有，如附表所示之重製雷射唱片三百
    六十九片及錄音帶五百八十六片（起訴書誤雷射唱片為三百七十六片、錄音帶為
    五百七十片），而悉上情。
二、案經滾石國際音樂股份有限公司、華納國際音樂股份有限公司、上華國際企業股
    份有限公司、福茂唱片音樂股份有限公司、甲○○○股份有限公司、新力哥倫比
    亞音樂股份有限公司、博德曼股份有限公司、豐華唱片股份有限公司、環球國際
    唱片股份有限公司及磨岩唱片股份有限公司訴由苗栗縣警察局苗栗分局報請臺灣
    苗栗地方法院檢察署檢察官偵查起訴。
    理  由
一、訊據被告乙○○坦承有於上開時地及價格向綽號「阿進」之人購入不詳數目的雷
    射唱片及錄音帶暨有於前開時地及價格販賣予不特定人等情不諱，核與告訴代理
    人朱晉輝在偵訊及本院審理時指述之情節相符，並有如附表所示之重製錄音帶及
    雷射唱片扣案可証，且上開重製錄音帶及雷射唱片內之歌曲確係前開公司享有著
    作權之著作，有各該公司享有著作權之原版帶封面等在卷可憑。惟被告矢口否認
    有何違反著作權法之犯行，辯稱：當初不知上開錄音帶及雷射唱片係盜版云云。
    惟查：經當庭抽取勘驗扣案如附表所示之雷射唱片，其中編號第六十三號之「林
    嘉欣單戀物語」、編號第六十五號之「阿雅照過來」及編號第七十五號之「林憶
    蓮鏗鏘玫瑰」，其封面均未標示係何公司發行及出版字號，明顯可知係重製他人
    享有著作權之物。況被告之上開雷射唱片及錄音帶並非向各該唱片公司購得，而
    係在夜市向姓名年籍不詳之人購得，所辯不知上開錄音帶及雷射唱片係盜版云云
    ，應係卸責之詞，不足採信。本件事證明確，被告犯行應堪認定。
二、按銷售係意圖營利而交付之行為，雖亦屬散布之一種方式，但意圖散布不以具有
    營利之意圖及交付具體財物為必要，其行為態樣較為廣泛、籠統。著作權法第八
    十七條第二款既已明列「意圖營利而交付」為侵害著作權之行為，則銷售自應屬
    意圖營利而交付（司法院業務研究會第二十二期研究結論參照）。核被告上開所
    為，係以著作權法第八十七條第二款之意圖營利而交付之方法，侵害他人之著作
    權，應依著作權法第九十三條第三款處斷。被告先後多次之犯行，時間緊接，方
    法相同，觸犯構成要件相同之罪名，且係基於概括犯意所為，為連續犯，依刑法
    第五十六條之規定以一罪論並加重其刑。爰審酌被告前無不良素行（有台灣苗栗
    地方法院檢察署刑案資料查註紀錄表及台灣高等法院被告全國前案紀錄表各乙紙
    在卷可憑）、本件犯罪之手段並非重製僅係單純販售、所生危害暨犯後否認犯行
    ，但態度良好等一切情狀，量處如主文所示之刑，並諭知易科罰金之折算標準。
    又被告前未曾受有期徒刑以上刑之宣告，有前開前科紀錄表在卷可稽，其因一時
    失慮，致觸刑章，經此科刑教訓，當知警惕，信無再犯之虞，本院認被告所受刑
    之宣告，以暫不執行為適當，併諭知緩刑三年，以啟自新。扣案如附表所示之重
    製錄音帶五百八十六片及雷射唱片三百六十九片，為被告所有供其上開犯罪所用
    之物，併依刑法第三十八條第一項第二款之規定宣告沒收。
據上論斷，應依刑事訴訟法第二百九十九條第一項前段、著作權法第八十七條第二款
、第九十三條第三款、刑法第十一條前段、第五十六條、第四十一條、第七十四條第
一款、第三十八條第一項第二款、罰金罰鍰提高標準條例第二條，判決如主文。
本案經檢察官黃智勇到庭執行職務。
中      華      民      國    八十九    年      十一    月      七      日
                                        臺灣苗栗地方法院刑事庭
                                            法  官  劉  興  浪
右正本證明與原本無異。
如不服本判決，應於判決送達後十日內向本院提出上訴狀（須附繕本），上訴於臺灣
高等法院台中分院。
                                            書記官  陳  建  分
中      華      民      國    八十九    年      十一    月      七      日
附錄論罪科刑法條
著作權法第八十七條：
有下列情形之一者，除本法另有規定外，視為侵害著作權或製版權：
二、明知為侵害著作權或製版權之物而散布或意圖散布而陳列或持有或意圖營利而交
    付者。
著作權法第九十三條：
有下列情形之一者，處二年以下有期徒刑，得併科新臺幣十萬元以下罰金：
三、以第八十七條各款方法之一侵害他人之著作權者。


司法院資訊處製作；財團法人民間司法改革基金會備份。
